臺灣臺東地方法院刑事判決　　　　　　　96年度交易字第44號
公　訴　人　臺灣臺東地方法院檢察署檢察官
被　　　告　乙○○
上列被告因過失致人於死等案件，經檢察官提起公訴（96年度偵
字第1389號），被告於本院審判程序進行中就被訴事實為有罪之
陳述，經本院裁定進行簡式審判程序，判決如下：
    主  文
乙○○服用酒類，不能安全駕駛動力交通工具而駕駛，處有期徒
刑參月；又過失致人於死，處有期徒刑壹年。應執行有期徒刑壹
年貳月。
    事  實
一、乙○○於民國96年6月2日下午5時30分許，在臺東縣長濱鄉
    大俱來社區飲用1瓶多米酒，至同日晚間8時許結束，明知酒
    後駕車會有反應不靈敏，以致無法安全駕駛之情況，仍駕駛
    車牌號碼0613-MR號自小客車外出，沿臺11線公路由北往南
    方向行駛，嗣於同日晚間8時40分許，行經臺東縣長濱鄉三
    間村大俱來28號前，本應注意行車速度，依速限標誌或標線
    之規定，無速限標誌或標線者，行車時速不得超過50公里，
    汽車行駛時，駕駛人應注意車前狀況，並隨時採取必要之安
    全措施，而當時天候晴、夜間有照明、路面乾燥無缺陷、無
    障礙物、視距良好，並無不能注意之特別情事，竟疏未注意
    車前狀況，貿然以時速70、80公里之疾速行駛，適陳王清榮
    騎乘電動醫療輔助車沿臺11線公路由南往北方向行駛至該處
    左轉，乙○○因車速過快煞車不及撞擊陳王清榮之頭部及身
    體，致陳王清榮受有腦挫傷之傷害，經送往花蓮豐濱醫院急
    救後，仍於同日晚間10時6分許宣告不治死亡，而乙○○經
    警於同日晚間9時27分許測得呼氣中所含之酒精濃度為每公
    升0.96毫克，始查獲上情。乙○○於臺東縣警察局成功分局
    交通事故處理小組警員溫順來到場後，承認為肇事者而自首
    。
二、案經臺灣臺東地方法院檢察署檢察官相驗後自動檢舉偵查起
    訴。
    理  由
一、本件被告乙○○所犯係死刑、無期徒刑、最輕本刑為3年以
    上有期徒刑以外之罪，其於審判程序中就被訴事實為有罪之
    陳述，經告知簡式審判程序之旨，並聽取公訴人及被告之意
    見後，本院認為適宜而依刑事訴訟法第273條之1第1項規定
    ，裁定進行簡式審判程序，合先敘明。
二、上揭事實，業據被告乙○○於警詢、偵查及審理時均坦承不
    諱，並有道路交通事故現場圖1紙、道路交通事故調查報告
    表(一)、(二)各1紙、臺東縣警察局道路交通事故照片20幀、當
    事人酒精測定紀錄表1紙、臺東縣警察局道路交通事故肇事
    人自首情形紀錄表1紙、臺灣臺東地方法院檢察署勘（相）
    驗筆錄1份、臺灣臺東地方法院檢察署法醫驗斷書1份、相驗
    屍體證明書1紙、相驗照片8幀、肇事車輛照片7幀、被害人
    騎乘車輛照片17幀等附卷可稽。按行車速度，依速限標誌或
    標線之規定，無速限標誌或標線者，行車時速不得超過50公
    里；汽車行駛時，駕駛人應注意車前狀況，並隨時採取必要
    之安全措施；汽車駕駛人飲用酒類或其他類似物後其吐氣所
    含酒精濃度超過每公升0.25毫克以上者，不得駕車，道路交
    通安全規則第93條第1項第1款、第94條第3項、第114條第2
    款分別定有明文。本案被告駕車自應注意遵守上述道路交通
    安全規定，且依卷附道路交通事故調查報告表所載，當時天
    候晴、夜間有照明、路面乾燥無缺陷、無障礙物、視距良好
    ，並無不能注意之情事，竟飲用酒類後駕車未注意車前狀況
    且超速行駛，致生本件交通事故，其有過失極為明確，又被
    害人因本件車禍致腦挫傷而不治死亡，是被告之過失行為與
    被害人之死亡結果間，具有相當因果關係。本件事證明確，
    被告犯行洵堪認定，應予依法論科。
三、核被告乙○○所為，係犯刑法第185條之3之服用酒類致不能
    安全駕駛動力交通工具罪、同法第276條第1項之過失致人於
    死罪。被告於肇事後經警測得其呼氣中所含之酒精濃度為每
    公升0.96毫克，酒醉駕車因而致人於死，依法應負刑事責任
    ，應依道路交通管理處罰條例第86條第1項規定就過失致人
    於死罪部分加重其刑。查本件車禍發生後，雖經路人報警處
    理，惟未表明肇事人，嗣經救護車前來將被害人送至醫院急
    救，其後員警據報前來處理，被告在場並承認為肇事者等情
    ，有臺東縣警察局道路交通事故肇事人自首情形紀錄表1紙
    （臺灣臺東地方法院檢察署96年度相字第135號卷第30頁）
    在卷足憑，是被告已符自首之要件，爰依刑法第62條前段之
    規定，減輕所犯過失致死罪部分犯行，並應與前揭加重部分
    ，依刑法第71條第1項之規定，先加後減之。又被告所犯上
    開2 罪，其犯意各別，罪質互殊，應予分論併罰。爰審酌被
    告明知酒精成分對人之意識能力具不良影響，酒後駕駛對一
    般往來之公眾及駕駛人自身皆有高度危險性，竟執意酒後駕
    車，嚴重違反交通安全規則，致肇事造成被害人死亡，為
    本件車禍肇事原因，過失程度非輕，且未能與被害人家屬達
    成和解，不思積極籌措和解金，反而於車禍發生後數週內，
    隨即移轉7筆土地之所有權，向鄰人借款新臺幣10萬元以清
    償其他借款，為被告所自承（本院卷第25、26頁），並有土
    地登記第二類謄本14紙在卷可參，足認其無賠償被害人家屬
    之誠意，惟念其犯後尚能坦承犯行等一切情狀，量處如主文
    所示之刑，並定其應執行之刑。
據上論斷，依刑事訴訟法第273條之1第1項、第299條第1項前段
，道路交通管理處罰條例第86條第1項，刑法第185條之3、第276
條第1項、第62條前段、第51條第5款，刑法施行法第1之1條第1
項、第2項，判決如主文。
本案經檢察官甲○○到庭執行職務
中　　華　　民　　國　　96　　年　　8　　月　　24　　日
                  交通法庭    法  官  徐淑芬
以上正本證明與原本無異。
如不服本判決應於收受本判決後10日內向本院提出上訴書狀；上
訴書狀應敘述具體理由。未敘述上訴理由者，應於上訴期間屆滿
後20日內向本院補提理由書狀（均須按他造當事人之人數附繕本
）。「切勿逕送上級法院」。
告訴人或被害人對於本判決如有不服，請書具不服之理由狀，請
求檢察官上訴者，其上訴期間之計算係以檢察官收受判決正本之
日期為準。
                              書記官  王希文
中　　華　　民　　國　　96　　年　　8 　　月　　24　　日
附錄論罪科刑法條：
中華民國刑法第185條之3：
服用毒品、麻醉藥品、酒類或其他相類之物，不能安全駕駛動力
交通工具而駕駛者，處1年以下有期徒刑、拘役或3萬元以下罰金
。
中華民國刑法第276條第1項：
因過失致人於死者，處2年以下有期徒刑、拘役或2千元以下罰金
。
從事業務之人，因業務上之過失犯前項之罪者，處5年以下有期
徒刑或拘役，得併科3千元以下罰金。
